# 小股东无息借款利息是否调整资本公积

提问人：shixiaoche 时间：2019-04-15 06:25:57
.” 根据财会函(2008)60 号相关规定:如果接受控股股东或控股股东的子公司直接或间接的捐赠, 从经济实质上判断属于控股股东对企业的资本性投入, 应作为权益性交易, 相关利得计入所有者权益 (资本公积), 公司接受实际控制人无息借款, 该无息借款的利息视同为公司实际控制人对公司的利息捐赠,根据上述规定,公司将参照中国人民银行发布的同期贷款基准利率计算确认财务费用, 同时增加公司资本公积, 对公司所有者权益不产生影响.”
请教老师，那么子公司少数股东无息借款利息是否也需要调整资本公积，特别是子公司少数股东存在业绩对赌，在计算对赌利润时，是否需要计提利息？@chenyiwei

回答人：chenyiwei
上述原则不仅适用于公司从控股股东取得无息或低息借款，也适用于公司与小股东之间的性质类似的交易。可参考：《企业会计准则解释第 5 号》第六条。